【裁判字號】    98,上更(一),221
【裁判日期】    981230
【裁判案由】    毒品危害防制條例
【裁判全文】
臺灣高等法院臺南分院刑事判決     98年度上更(一)字第221號
上  訴  人  臺灣臺南地方法院檢察署檢察官
上  訴  人
即  被  告  甲○○
選任辯護人  汪玉蓮律師
            李家鳳律師
            蘇文奕律師
上列上訴人因被告違反毒品危害防制條例案件，不服臺灣臺南地
方法院九十六年度訴字第一０九三號中華民國九十七年十月七日
（起訴案號：臺灣臺南地方法院檢察署九十六年度偵字第二六二
八、四四七二號）；及九十七年度訴字第一四０八號中華民國九
十七年十二月五日第一審判決（起訴案號：臺灣臺南地方法院檢
察署九十七年度偵字第一一六三三號），提起上訴，判決後，經
最高法院發回更審，本院判決如下：
    主  文
原判決關於販賣第三級毒品部分均撤銷。
甲○○犯轉讓第三級毒品愷他命等十一罪，各處如附表一、二所
示之刑。應執行有期徒刑肆年陸月，如易科罰金，以新臺幣壹仟
元折算壹日。扣案之摩托羅拉牌行動電話壹支（含門號0000
000000號ＳＩＭ卡壹張）及帳冊參本均沒收，犯罪所得財
物新臺幣參萬伍仟貳佰元沒收，如全部或一部不能沒收時，以其
財產抵償。
    事  實
一、甲○○綽號「凱仔」或「阿凱」，明知愷他命（Ｋetamin）
    為毒品危害防制條例所管制之第三級毒品，不得持有或轉讓
    ，竟先後於民國九十六年一月三日及同年月四日，在臺南市
    ○○路二一二號五樓之二七綽號「阿水」之洪敏龍租住處，
    分別以新臺幣（下同）一千七百元及四千五百元之價格，向
    洪敏龍（所犯販賣第三級毒品犯行部分業經原審於九十七年
    四月三十日以九十六年度訴字第一０九三號判決確定）購買
    第三級毒品愷他命二公克、五公克，合計七公克。另於九十
    五年十二月至九十六年一月間某日，於不詳時間、地點，以
    每公克約八百元至九百元不等之價格，向綽號「紅茶」之王
    信緯（應由檢察官另案偵辦）購得數量較大之毒品愷他命，
    除供己施用外，另基於轉讓第三級毒品愷他命之犯意，先後
    於九十六年一月三日，丙○○以其住處門號（０六）000
    0000號室內電話與甲○○持用之門號00000000
    00號行動電話聯繫，約定以一公克八百元之價格，由甲○○轉讓一公克之愷他命予丙○○，並相約在甲○○住處附近
    之臺南縣永康市某處便利商店前交易。甲○○即依約前往交
    付一公克毒品愷他命予丙○○，丙○○並交付現金八百元予
    甲○○，而完成交易。另於九十六年一月二十八日前後（起
    訴書誤載為二十八日，業經原審蒞庭檢察官於九十七年八月
    二十日以南檢瑞弘九六蒞九二八九字第六三五六三號函所附
    補充理由書更正為九十六年一月二十八日前後），由乙○○
    先以其使用門號0000000000號行動電話與甲○○
    持用之上開門號電話聯繫，雙方約定由甲○○轉讓乙○○二
    公克（起訴書誤載一公克，已經原審蒞庭檢察官於九十六年
    十月二日準備程序中當庭更正）之愷他命，價格為一千六百
    元，但因乙○○缺款，甲○○遂同意待次月五日乙○○領得
    薪資後再支付款項，並約在乙○○位於臺南市○○路一七九
    號住處附近交易，當日即由甲○○交付二公克之愷他命予乙○○。甲○○另以所持用之上開門號行動電話作為聯絡工具
    ，先與附表二編號一至九所示之林秉聰（原名林志峰）、戊○○、乙○○等人聯繫約定欲轉讓毒品愷他命之數量與價格
    後，即於附表二所示一至九所示時、地，交付林秉聰、戊○○、乙○○所欲購買毒品愷他命後，並當場收取林秉聰、戊○○、乙○○等人所交付如附表二編號一至九所示現金，或
    事後再支付現金予甲○○，而完成交易。
二、嗣經警依法聲請監聽，於九十六年一月三十一日聲請搜索票
    至甲○○位於臺南縣永康市○○○路六一六巷十八號住處進
    行搜索，在甲○○房間內扣得門號0000000000號
    之行動電話一具（含ＳＩＭ卡），及甲○○所有記錄帳目之
    帳冊三本及愷他命殘渣袋及研磨板二個等物，而查悉如附表
    一所示事實；另於移送臺灣臺南地方法院檢察署檢察官偵查
    起訴後，於原審審理中，由同署檢察官自動檢舉進行偵查而
    查悉如附表二所示事實。
三、案經臺南縣警察局刑警大隊報請臺灣臺南地方法院檢察署檢
    察官偵查起訴，暨由同署檢察官自動檢舉偵查後追加起訴。
    理  由
壹、程序部分：
    按被告以外之人於審判外之言詞或書面陳述，除法律有規定
    者外，不得作為證據；又被告以外之人於審判外之陳述，雖
    不符合同法第一百五十九條之一至第一百五十九條之四之規
    定，但經當事人於審判程序同意作為證據，法院審酌該言詞
    陳述或書面陳述作成時之情況，認為適當者，亦得為證據。
    當事人、代理人或辯護人於法院調查證據時，知有第一百五
    十九條第一項不得為證據之情形，而未於言詞辯論終結前聲
    明異議者，視為有前項之同意，刑事訴訟法第一百五十九條
    第一項及第一百五十九條之五分別定有明文。查，本判決下
    列所引用之各該被告以外之人於審判外之陳述，雖屬傳聞證
    據，惟經檢察官、被告及選任辯護人於本院準備程序及審判
    期日表示同意引用，本院審酌此等證據資料製作時之情況，
    尚無違法不當及證明力明顯過低之瑕疵，亦認為以之作為證
    據應屬適當，並經本院踐行調查證據程序，揆諸前開規定，
    爰逕依刑事訴訟法第一百五十九條之五規定，認前揭證據資
    料均有證據能力，合先敘明。
貳、實體部分
一、訊據被告甲○○對於在如附表二編號四所示時、地將第三級
    毒品愷他命五公克交付丁○○，並收取四千元；於附表二編
    號五所示時、地將毒品愷他命五公克交付戊○○，並收取二
    千元；於附表二編號六所示時、地將毒品愷他命二公克交付
    戊○○，並收取一千六百元；於附表二編號七所示時、地將
    毒品愷他命五公克交付丁○○，並收取四千元；於附表二編
    號八所示時、地將毒品愷他命二公克交付乙○○，並收取一
    千六百元；於附表二編號九所示時、地將毒品愷他命四公克
    交付丁○○，並收取三千二百元等事實，業已坦承不諱（見
    原審九十七年度訴字第一四０八號刑事卷一百十九至一百二
    十頁），核與證人丁○○、戊○○、乙○○等人於檢察官偵
    查中及原審審理中結稱之情節相符（分別見原審九十六年度
    訴字第一０九三號刑事〈第一卷〉第一百九十六至二百零七
    頁、〈第二卷〉第四十至四十二頁、九十七年度他字第一０
    四二號卷第一百四十八頁、七十八至七十九頁、八十至八十
    一頁、九十七年度訴字第一四０八號卷第五十三至六十四頁
    ），且有相關之通聯紀錄及監聽譯文等在卷可稽，足認被告
    此部分之自白為真實。
二、被告雖矢口否認有如附表一編號一至二及如附表二編號一至
    三所示之犯行，辯稱伊並未於如附表一編號一所示時、地交
    付毒品愷他命予丙○○及在如附表二編號一至三所述之時、
    地交付毒品愷他命予丁○○；另九十六年一月二十八日至三
    十日伊在臺中市與女友相聚，並未在臺南，乙○○所稱於同
    年月二十八日晚上七、八時向伊購買毒品並非真實等語；惟
    查：
（一）證人丙○○於檢察官偵查中證稱：「‧‧‧（檢察官提示
      0000000000號（行動電話）監聽譯文後問：是
      否有在今年一月三日用家中電話與甲○○聯絡？）是，這
      通電話是我打給甲○○的。（問：甲○○家中有在賣飲料
      嗎？）不知道。（問：那譯文中的『十杯飲料』是何意思
      ？）是一公克Ｋ他命的意思。（問：所以你的Ｋ他命是向
      甲○○買的？）是。（問：你到底向甲○○買過幾次Ｋ他
      命？只有今年一月三日，我用家中電話與他聯絡買Ｋ他命
      ，之前我們就講好了，我們用『十杯飲料』為密語，後來
      跟他約在永康某一家便利商店碰面，他拿一公克的Ｋ他命
      給我，我交付他八百元至八百五十元之間的金額，我只有
      跟他買一次，‧‧‧（問：你知道甲○○賣Ｋ他命給你，
      他有賺你的價差？）不知道。（問：甲○○拿Ｋ他命給你
      是要賣給你或是送給你？）他沒有說要送給我，我有拿錢
      給他。（問：剛才你所講的話實在嗎？）實在。」等語（
      見九十六年度偵字第二六二八號偵查〈第二卷〉第四頁至
      第五頁）。於原審審理時證稱：九十六年一月三日男友丁○○叫伊打電話給被告，叫被告準備愷他命，但是講「十
      杯飲料」，十杯飲料的意思就是愷他命，當天打電話給被
      告是要跟被告買毒品愷他命，後來有跟被告約在便利商店
      拿毒品愷他命，於九十六年六月十四日當天在檢察署作證
      時所證述內容實在等語（見原審九十六年度訴字第一０九
      三號刑事〈第三卷〉第三十四頁至第三五頁）。證人即丙○○之男友丁○○證稱：九十六年一月三日晚間六時五十
      九分確有打一通電給被告，叫被告幫伊準備毒品愷他命，
      這通電話與證人丙○○同日所打電話是一樣的，就是同一
      次要被告幫伊調愷他命，之後是由丙○○去跟被告拿毒品
      愷他命（見原審九十六年度訴字第一０九三號刑事〈第三
      卷〉第四十頁）。證人乙○○於檢察官偵查中證稱：伊於
      九十五年十一月左右開始施用愷他命，所施用的愷他命有
      向被告買過。自九十五年十一月開始向被告購買，因為二
      人以前就會去中華東路國賓影城旁一間叫ＳＯ  ＷＨＡＴ
      的舞廳玩，伊在該處染上施用愷他命的習慣，後來聽被告
      講也有在施用愷他命，被告並表示認識一個叫「紅茶」的
      藥頭，所賣愷他命較便宜，所以伊有時就向被告購買愷他
      命，伊與被告購買愷他命都是以伊持用的門號00000
      00000號行動電話與被告的0000000000的
      行動電話聯繫，之後都是被告拿愷他命到伊家給伊，最後
      一次是九十六年一月二十八日晚間七、八點，被告拿二公
      克愷他命到伊家給伊，雙方事前以電話聯繫講好買二公克
      愷他命，價格是一千六百元，之後被告有將二公克愷他命
      拿到伊家給伊，但伊尚未付錢給被告，伊跟被告講說下個
      月五號領薪水再付錢給被告，被告有同意，伊並未看到被
      告向「紅茶」購買毒品愷他命是購買多少錢，但有聽被告
      說過向「紅茶」購買愷他命價格是八百元至八百五十元等
      語（見九十六年度偵字第二六二八號偵查〈第一卷〉第二
      十四頁、〈第二卷〉三十一頁）。於原審審理時經交互詰
      問亦證稱：伊跟被告買愷他命大約有十幾次，在被警方查
      獲前二個月開始向被告購買，伊通常一個禮拜或二個禮拜
      施用一次愷他命，都是假日有跟被告見面的時候，最後一
      次跟被告購買愷他命的時間是被抓之前的前幾天，印象中
      應該是星期六晚間，一月三十一日當天被警察抓，警方要
      伊說正確購買日期，伊憑印象回想前幾天有向被告買，所
      以就說是二十八日，伊聯絡被告問有沒有愷他命，每次都
      固定購買一公克或二公克，當天晚間七、八點時被告拿到
      伊家給伊，因伊沒有現金，就問被告是否可以先欠著，被
      告同意，所以當天沒有付錢給被告等語甚詳（見原審九十
      六年度訴字第一０九三號刑事〈第一卷〉第一九七頁至第
      二０七頁、〈第二卷〉第八十八頁至第九十四頁、原審九
      十七年度訴字第一四０八號卷第二十五至二十八頁）。按
      證人之陳述有部分前後不符，或相互間有所歧異時，究竟
      何者為可採，法院仍得本其自由心證予以斟酌，非謂一有
      不符或矛盾，即應認其全部均為不可採信；尤其關於行為
      動機、手段及結果等之細節方面，證人之證言，有時亦有
      予渲染之可能；然其基本事實之陳述，若果與真實性無礙
      時，則仍非不得予以採信（最高法院七十四年臺上字第一
      五九九號判例意旨參照）。證人丙○○、乙○○二人雖分
      別於警詢中或檢察官偵查中及原審及本院審理時另改稱未
      向被告購買毒品愷他命或回答稱是否向被告購買毒品愷他
      命乙事表示已忘記云云，即證人丙○○於警詢中陳稱：伊
      未曾施用過任何毒品，亦不認識被告，亦不知被告行動電
      話號碼，不可能亦不知家中電話有聯繫被告購買毒品愷他
      命等語而否認向被告甲○○購買毒品愷他命事宜（見警卷
      第四十六頁至第四十七頁調查筆錄），及於原審審理時陳
      稱：不記得十杯飲料的意思，沒有跟被告買毒品愷他命等
      語，或對於許多關鍵重要問題則未回答等情，但證人丙○○為何於警、偵訊中為不實內容陳述已於檢察官偵查中陳
      述：因怕家人知道伊在施用毒品愷他命，也怕講出來向何
      人買的毒品會被賣的人知道，並希望伊的筆錄不要給別人
      看到等語，以及於原審審判時表示到法庭作證有壓力，但
      對於為何至法庭作證有壓力僅陳稱到法庭即有壓力等語，
      顯然未明確說明作證之壓力來源，以致證人丙○○於原審
      作證時，在被告選任辯護人進行主詰問時，陳稱未向被告
      購買毒品愷他命，不知十杯飲料之意思，當天有電話聯絡
      但未拿到毒品云云而與之前於檢察官偵查中所證述內容不
      符；但經審判長再次曉諭證人具結後如有偽證之處罰相關
      規定後，證人丙○○即改陳上開內容，表示確實有向被告
      購買毒品愷他命，於檢察官偵查中所述內容係屬實在等語
      （見原審九十六年度訴字第一０九三號刑事〈第三卷〉第
      三十一至三十八頁）。證人乙○○於檢察官偵查中亦一度
      改陳：所施用之愷他命是向綽號「富仔」的男子買過，並
      未向被告購買，是辦案員警叫伊講向被告所購買，於檢察
      官偵查中所證述向被告購買是用詞錯誤，且承辦員警叫伊
      這樣講，否則會構成偽證罪云云；但乙○○於九十六年一
      月三十一日為警查獲後，即於警詢及當日移送檢察署進行
      訊問時均證稱：伊於九十四年初染上施用愷他命之習慣，
      平均三、四天施用一次，所施用的愷他命均是向高中同學
      甲○○購買，向被告購買毒品愷他命都是以伊持用門號0
      000000000號電話打給被告所使用的門號000
      0000000號電話聯繫後，約在伊住處或被告住處向
      被告購買，每次購買一公克至二公克的愷他命，以每公克
      一千元的代價購得，從九十五年十月至今，大約向被告購
      買十幾次左右，被告於九十六年一月二十八日晚間拿一包
      約四至五公克愷他命到伊家，被告跟伊說要將該包毒品暫
      時放伊處，由伊吸剩部分再還給被告，錢以後再算，之後
      於同年月三十日晚間十一時許，被告來伊家要回該包愷他
      命，伊還沒有拿錢給被告等語，即證人乙○○經警方查獲
      後，證人乙○○於警詢及同日檢察官偵查中經具結後一致
      證稱有向被告購買毒品愷他命，並詳細交代購買時間、次
      數與價格，至於被告事後於檢察官偵查中翻異前詞改稱並
      未向被告購買毒品愷他命云云，並推諉係因承辦員警之要
      求而如此陳述，經檢察官進一步訊問，並發現證人乙○○
      陳述內容先後顯有多處矛盾，對檢察官訊問許多問題則表
      示沈默而無法回答，（見九十六年度偵字第二六二八號偵
      查〈第二卷〉第一百四十五頁至第一百四十七頁訊問筆錄
      ）。乙○○嗣於檢察官偵查中及原審審理中均坦承稱：於
      九十六年五月二日及同年月二十八日所證述未向被告購買
      愷他命是在維護被告，係因遭警方查獲之後某日被告父母
      親到伊家找伊，被告母親一直哭著拜託伊不要提到有向被
      告購買毒品愷他命，伊本來就與被告母親很好，因此不好
      意思拒絕，且於之前五月二日開庭時，伊有告訴被告父親
      ，被告父親有來地檢署關心，於上開二期日筆錄記載內容
      都是伊自己想的，伊也不想再讓家人擔心，不能再錯下去
      ，所以說實話，將來至法院伊可以面對被告，並講出被告
      賣毒品給伊的事情等語甚詳，而證人乙○○所涉犯偽證罪
      部分，則經臺灣臺南地方法院檢察署檢察官於九十六年十
      二月二十八日以九十六年偵字七六三０號為緩起訴處分確
      定。據上所述，證人丙○○、乙○○二人於原審審理交互
      詰問下就被告如何轉讓第三級毒品愷他命之時間、地點及
      價格等細節證實明確，核與證人於警詢中或檢察官偵查中
      所證述內容相符，雖證人丙○○、乙○○分別於警詢或檢
      察官偵查中及原審審理中證述過程中曾經供承未向被告購
      買毒品愷他命云云，但渠等所為該陳述，分別表示不希望
      家人知悉在施用毒品行為，或證述內容怕被告知悉，及到
      法庭作證確有壓力，另因於偵查中受被告父母親之請託而
      為迴護被告之詞；然證人丙○○尿液送驗後結果確呈有第
      三級毒品愷他命陽性反應，而於檢察官偵查中坦承確實有
      施用毒品愷他命及向被告購買毒品愷他命，而詳細交代購
      買聯繫過程、約定數量與價格等情，且被告與證人丙○○
      均分別陳稱彼此間並無何仇恨冤隙，證人丙○○當無甘冒
      受偽證罪刑事追訴之風險，而設詞構陷被告之理；另證人
      乙○○為警查獲當日即於警詢及移送檢察署偵查中具結後
      ，均一致證稱所施用之愷他命係向被告所購買，雖曾翻異
      前詞，但亦說明與被告間為國中同學，關係為死黨，二人
      之私交甚篤，彼此間關係良好，且認識被告父母，因受被
      告父母之請託而自編前述不實證詞欲為被告脫卸販賣毒品
      愷他命之刑責，足認證人乙○○與被告間為認識多年之朋
      友，關係良好，並無設詞誣陷被告之理，且證人乙○○已
      坦白明確告知所證述不實內容之原委，故認證人乙○○所
      證述所施用毒品愷他命係向被告購買乙節係為真實。至於
      證人丙○○、乙○○二人向被告購買愷他命之詳細、明確
      之時間或陳述有不一，或表示忘記，但此等細節內容或有
      遺忘或記憶錯誤，並不因此即影響證人二人所證述確向被
      告購買愷他命之真實性，堪認證人丙○○、乙○○分別於
      檢察官偵查中及原審審理交互詰問時所證述有向被告購買
      第三級毒品愷他命之情為真實。至證人丙○○證述向被告
      購買愷他命之價格為八百元至八百五十元，本院認本於罪
      疑唯輕原則，應為被告有利之認定，應以八百元為可採。
      又警方於九十六年一月三十一日分別至證人丙○○、乙○○等人住處進行搜索，並經證人丙○○、乙○○二人同意
      後採取尿液送驗，證人丙○○、乙○○二人尿液中均呈有
      愷他命陽性反應乙節，亦有原審核發之搜索票、臺南縣警
      察局查獲毒品案尿液編號與真實姓名對照表個案名冊、長
      榮大學於九十六年二月十五日出具之確認報告等資料在卷
      可憑。被告於如附表一編號一、二所示時、地，轉讓第三
      級毒品愷他命予丙○○、乙○○之犯行明確，堪予認定。
      被告否認轉讓第三級毒品愷他命予丙○○、乙○○之抗辯
      ，不足採信。
（二）證人丁○○於檢察官偵查中證述：伊於九十六年一月七日
      與被告所持用之門號0000000000號電話聯繫，
      是要向被告購買十公克的愷他命，伊與被告間之交易價格
      約一公克八百元，交易地點不是在臺南市就是臺南縣永康
      市。九十六年一月九日（十日凌晨購買）與被告持用前開
      電話聯繫，是有關被告要為女友慶生，電話中講的飲料就
      是愷他命，當天伊有帶丙○○一起去，有向被告購買約五
      至十公克的愷他命，一公克約八百元上下，那天慶生地點
      是在臺南市○○路錢櫃ＫＴＶ對面的東方ＰＵＢ內，伊與
      被告交易的地點是在ＰＵＢ外面。九十六年一月十一日也
      有向被告買愷他命，確實數量不記得，約五公克至十公克
      ，價格也是一公克八百元上下，交易地點是在臺南市○○○路ＳＯＷＨＡＴ  ＰＵＢ店外，伊與被告間如要買愷他
      命，就講飲料為代替等語（見九十七年度他字第一０四二
      號偵查卷第七十五頁至第七十八頁）。衡酌證人丁○○證
      述伊於九十六年一月十三日有向被告買五公克愷他命，且
      當時還有請被告幫忙買五杯綠茶，交易地點是在伊當時承
      租的臺南市○○路○段處所，當時有交給被告四千元，九
      十六年一月十五日有向被告買五公克的愷他命，電話裡講
      的五杯就是五公克的愷他命，這次伊去被告永康市住處拿
      的，並有拿四千元給被告。九十六年一月十六日有向被告
      買四公克的愷他命，交易地點也是在伊租屋處，伊有拿三
      千多元給被告，該段期間伊所施用的愷他命大部分是向被
      告所購買，向被告購買愷他命均有付錢，有時後會拖欠，
      有時後被告也會請伊，但時間已忘記等語（見九十七年度
      他字第一０四二號偵查卷第七十五頁至第七十八頁），已
      為被告所自承（見九十七年度訴字第一四０八號刑事〈第
      三卷〉第一百二十一頁），足認證人丁○○應無故為誣攀
      之理。且門號0000000000號行動電話為被告個
      人使用，業據被告自承在卷（見九十六年度訴字第一０九
      三號刑事〈第一卷〉第三十九至四十頁）。該門號等電話
      經臺灣臺南地方法院檢察署檢察官指揮臺南縣警察局刑警
      大隊進行監聽，有臺灣臺南地方法院檢察署九十五年十二
      月七日九五南檢朝弘聲監字第００一一八三號通訊監察書
      、九十六年一月二日以九六年南檢朝弘聲監（續）字第０
      ００００六號通訊監察書及所附通訊監察書電話附表、摘
      要譯文表、通聯調閱查詢單及0000000000—摘
      要譯文表等資料附卷可憑。審酌上開被告持用電話之摘要
      譯文表資料核與前開證人丙○○、丁○○證述丙○○以（
      ０六）0000000號室內電話與被告聯繫後再由丁○○與被告聯繫，該二通電話為證人丙○○、丁○○二人為
      購買毒品愷他命而由證人丙○○於如附表編號一所示時間
      聯繫被告，之後證人丁○○為確認而與被告聯繫等情互相
      符合。又證人丁○○於附表二編號一至編號四及編號七、
      九所示之時間向被告購買毒品愷他命前，確實有多通電話
      聯繫進行確認，並以「飲料」之代稱，作為二人購買毒品
      愷他命之聯繫甚明。可證被告確實於附表編號一至三所示
      之時間先與證人丁○○事前聯繫確認證人丁○○欲購買毒
      品愷他命後，或由被告至證人丁○○之租屋處交付毒品愷
      他命，或由證人丁○○至被告住處取得毒品愷他命並交付
      金額予被告。證人乙○○、戊○○二人與被告通聯紀錄與
      譯文亦足證乙○○、戊○○確有於如附表一編號二及附表
      二編號五、六、八所示時地向被告聯絡購買第三級毒品等
      情明確。
三、按販賣毒品罪之成立，以行為人主觀上有營利意圖為必要（
    最高法院六十七年台上字第二五００號、六十九年台上字第
    一六七五號判例意旨參照）。證人乙○○於警偵訊及原審九
    十七年度訴字第一四０八號案審理時證稱：向被告購買毒品
    愷他命有十幾次，每次購買一至二公克之愷他命，金額為每
    公克一千元等語；於檢察官偵查中亦陳稱：伊向被告購買毒
    品愷他命有一公克八百元也有一公克八百五十元、九百元不
    等金額；伊並未看到被告購買毒品愷他命的過程，被告也未
    告知進貨的本錢是多少，但伊知被告向綽號「紅茶」之男子
    購買愷他命是每公克八百元至八百五十元之間的價格等語；
    證人丁○○於檢察官偵查中亦稱：伊不知向被告購買的愷他
    命是被告向何人以多少錢購買等語；證人戊○○於原審審理
    時亦證稱：九十六年一月間與被告交易毒品愷他命之價錢有
    時是一公克八百元，有時是一公克一千元，伊與被告間之交
    情不怎樣算普通，伊並不知被告向人家購買毒品愷他命之價
    格等語甚詳（分別見警卷第八十九頁調查筆錄、附於九十六
    年度偵字第二六二八號偵查卷第二十四頁訊問筆錄、第八十
    一頁、第一百四十二頁背面訊問筆錄、原審刑事卷第六十三
    頁審判筆錄）。被告於警方查獲後，於警、偵訊及檢察官聲
    請羈押原審調查時訊問中分別陳稱：伊是向綽號「阿水」之
    男子購買毒品愷他命，購買約十次，交易數量為五十克左右
    ，一克為八百元，購買金額為四十萬至五十萬元間，伊有將
    毒品愷他命賣給乙○○、丙○○、丁○○等人，其他人僅知
    綽號不知姓名，販賣價格為一克約八百元至九百元不等金額
    ，所扣案帳冊是伊記載愷他命買賣收入及支出要做記載，伊
    有將毒品愷他命以同樣價格再轉賣給其他人使用，沒有牟取
    不法暴利等語，於警方移送臺灣臺南地方法院檢察署檢察官
    偵查時則稱：於九十五年十月左右開始販賣愷他命，沒有賣
    其他毒品，有賣給乙○○、丁○○、丙○○等人，伊購入愷
    他命的價格是一公克八百元，賣出是一公克八百元或八百五
    十元，稍微賺一點等語；及於檢察官聲請羈押原審訊問時亦
    陳稱：伊於九十五年十月至十一月間有販賣愷他命，賣給乙○○、丙○○、丁○○等人，賣給這些人剛開始一公克賺五
    十元差價，買進一公克八百元，賣出八百五十元，後來就沒
    有賺差價等語甚詳（見警卷第三十頁至三十三頁調查筆錄、
    原審九十六年度聲羈字第四九號刑事卷第四頁訊問筆錄）。
    即被告為警查獲當日並未陳述販賣毒品愷他命有賺取差價，
    而是以相同價格買入後以原價賣出，移送至臺灣臺南地檢署
    檢察官偵查時才陳稱買入價格是八百元，賣出價格是一公克
    八百元或八百五十元，有稍微賺一點等語，前後供述已不相
    符。且綽號「阿水」之洪敏龍係先後於九十六年一月三日、
    四日，分別以一千七百元及四千五百元之價格，在臺南市○○路二一二號五樓之二七洪敏龍租住處，販賣予被告，此為
    原審確定判決所認定（洪敏龍所犯販賣第三級毒品犯行部分
    業經原審於九十七年四月三十日以九十六年度訴字第一０九
    三號判決確定在案，見原審九十六年度訴字第一０九三號刑
    事〈第二卷〉第一百五十一至一百五十六頁），已難認被告
    此部分之自白為真實。又被告係於九十四年間在臺南市一家
    ＰＵＢ第一次吸食愷他命，其向綽號「阿水」洪敏龍購買來
    之愷他命是自己使用，亦有以同樣價格再轉讓給其他人使用
    沒有牟取不法暴利等情，為被告所自承（見警詢卷第三十二
    、三十三頁）。且依如附表一、二所示，被告交付第三級毒
    品愷他命予丙○○、林秉聰、戊○○、乙○○等人之價格，
    並未高於進價。又依被告與證人戊○○間之通聯紀錄所呈，
    被告向戊○○表示：「你改天要拿愷他命先打電話跟我講，
    就拿八百就好，我不賺你的錢」云云，此有上開通聯紀錄在
    卷可稽。被告與戊○○上開通訊時，應不知其電話已遭受監
    聽，否則應無於電話中談論毒品轉讓事宜之理。而依證人丙○○等人於檢察官訊問及原審審理時具結證述之情節，另參
    酌警方製作之通訊監察通話紀錄表一份（見九十六年度偵字
    第二六二八號偵查〈第一卷〉第一百八十七至一百八十八頁
    ），可知證人乙○○與被告為舊識，且曾為同學，互動頻繁
    ，丙○○、林秉聰、戊○○與被告，非無情誼，且證人乙○○分別每公克八百至八百五十元之對價向被告取得愷他命，
    其價格與被告向洪敏龍、王世偉等人買受之毒品價格相當，
    並無積極證據被告有從中圖利，尚難認被告藉此牟利而有營
    利意圖。此外，復查無其他積極證據證明被告係意圖營利而
    賤買貴賣，或因其他原因而以低價賤賣。從而，被告及選任
    辯護人抗辯被告係轉讓毒品予丙○○、林秉聰、戊○○、乙○○等人，並非意圖營利，應非構成販賣等語，應可採信。
四、查愷他命（Ｋetamin）為毒品危害防制條例第二條第二項第
    三款所稱之第三級毒品。核被告所為，係犯毒品危害防制條
    例第八條第三項轉讓第三級毒品罪。公訴人認被告交付愷他
    命予李秋萍等人之行為，係犯毒品危害防制條例第四條第三
    項販賣第三級毒品罪，容有未洽，然其基本社會事實要屬同
    一，爰予變更起訴法條，以期適法。又被告轉讓愷他命前持
    有第三級毒品之低度行為，並無積極證據證明其一次持有之
    數量淨重達二十公克以上，依同法第十一條第五項規定，應
    不為罪。被告於如附表一、二所示時、地先後轉讓第三級毒
    品之犯行，犯意各別，行為互異，應予分論併罰。又依行政
    院九十三年一月七日院臺法字第０九三００八０五五一號令
    發布施行之「轉讓持有毒品加重其刑之數量標準」規定，轉
    讓持有第三級毒品淨重達二０公克以上，需加重其刑。被告
    所轉讓丙○○等人之第三級毒品愷他命，每次均未逾二十公
    克，依上開之規定，顯未逾毒品危害防制條例第八條第六項
    所規定「持有毒品達一定數量『即淨重二十公克』，加重其
    刑至二分之一之標準，故被告就所犯毒品危害防制條例第八
    條第三項轉讓第三級毒品部分，不能依毒品危害防制條例第
    八條第六項之規定加重其刑。又按「本法所稱之禁藥，係指
    藥品有左列各款情形之一者：一、經中央衛生主管機關明令
    公告禁止製造、調劑、輸入、輸出、販賣或陳列之毒害藥品
    。二、未經核准擅自輸入之藥品。但旅客或隨交通工具服務
    人員攜帶自用藥品進口者，不在此限。」藥事法第二十二條
    第一項定有明文。被告所轉讓之毒品愷他命是否為藥事法所
    稱之禁藥乙節，依行政院衛生署曾以衛署藥字第０九六０三
    二五三七七號函陳稱：愷他命（Ketamine，K他命）於九十
    六年一月二十日迄今，列屬管制藥品管理條例第三條所稱之
    第三級管制藥品，列屬第三級管制藥品，非屬藥事法第二十
    二條第一項第一款所定之禁藥。足認被告所轉讓之毒品愷他
    命雖為管制藥品，但非屬藥事法公告之禁藥。附此敘明。又
    被告轉讓毒品愷他命予證人丙○○、乙○○、戊○○、丁○○之犯罪時間均係於九十六年四月二十四日以前，符合中華
    民國九十六年罪犯減刑條例之減刑條件，應依該條例第二條
    第一項第三款規定，減其宣告刑二分之一。
五、扣案摩托羅拉廠牌行動電話一支（含門號00000000
    00號ＳＩＭ卡一張）及帳冊三本等物，均係被告所有，業
    據被告坦承甚明，且分別供被告犯轉讓第三級毒品愷他命所
    為聯繫、記載使用之物，均應依毒品危害防制條例第十九條
    第一項規定宣告沒收。再按毒品危害防制條例第十九條第一
    項規定，係採義務沒收主義，故轉讓毒品所得金錢，如能認
    定確係轉讓毒品所得款項，應宣告沒收，不以當場搜獲扣押
    者為限，但因其並無「不問屬於犯人與否，沒收之」之特別
    規定，自仍以沒收物屬於犯人所有者為限，始得依該規定予
    以沒收。而上開規定所稱「追徵其價額」者，必限於所沒收
    之物，為金錢以外其他財物而無法沒收時，始應追徵其價額
    ，使其繳納與原物相當價額。如所得財物為金錢而無法沒收
    時，應以其財產抵償之，而不發生追徵價額問題（最高法院
    九十三年度臺上字第一二一八、第二六七０號、第二七四三
    號判決意旨參照）。被告於如附表一編號一轉讓毒品愷他命
    一公克予丙○○；證人丙○○雖證稱被告所販賣之毒品愷他
    命之金額為八百元至八百五十元間，即無法確定詳細金額，
    是為被告利益計，則以八百元計算；被告於附表二所示編號
    二、三所示轉讓第三級毒品愷他命予丁○○之金額均為八百
    元，數量部分雖證人丁○○陳稱所購買毒品愷他命之數量為
    五公克至十公克等語，即無法確定詳細購買數量，是為被告
    利益計，亦應以五公克計算。並觀前揭判決意旨，被告於附
    表一、二所示之犯罪所得財物因均未經扣案，如全部或一部
    不能沒收時，各應以其財產抵償之。另按犯毒品危害防制條
    例第八條第三項之轉讓第三級毒品罪者，其因犯罪所得之財
    物沒收之，如全部或一部不能沒收時，追徵其價額或以其財
    產抵償之，同條例第十九條第一項雖有明文，然所稱因犯罪
    所得之財物，係以實際所得者為限，苟無所得或尚未取得者
    ，即無從為沒收、追徵或以財產抵償之諭知（有最高法院九
    十六年度臺上字第二三三一號判決意旨參照），被告於附表
    一編號二所轉讓毒品愷他命予乙○○部分金額為一千六百元
    ，惟乙○○雖取得毒品愷他命，但尚未交付價金，欲延至次
    月五日收取薪資後再行支付，亦為被告同意乙節，為證人乙○○證述甚詳，足認，被告轉讓附表一編號二毒品愷他命予
    乙○○部分尚未取得價金，依上開規定與說明，即不另為沒
    收、追徵或以其財產抵償之諭知；再扣案愷他命殘渣袋及研
    磨板二個等物則與被告前開犯行無涉，亦非違禁物，爰不為
    沒收之諭知，均附此說明。
六、原審以被告違反毒品危害防制條例之罪證明確，予以論罪科
    刑，固非無見，惟查：(一)被告於警方查獲後，於警、偵訊及
    檢察官聲請羈押原審調查時訊問中分別陳稱：伊是向綽號「
    阿水」之男子購買毒品愷他命，購買約十次，交易數量為五
    十克左右，一克為八百元，購買金額為四十萬至五十萬元間
    ，伊有將毒品愷他命賣給乙○○、簡瑞瑢。原審九十七年度
    訴字第一四０八號判決認定被告基於販賣第三級毒品牟利之
    犯意，先後自綽號「紅茶」之成年男子及綽號「阿水」洪敏
    龍於不詳時間、地點，以不詳價格及三萬七千元或四十萬元
    至五十萬元不等之價格分別向「紅茶」及洪敏龍等人購得數
    量較大即約五十克左右之毒品愷他命後，除部分留供個人施
    用外，其餘部分另分裝成小包裝，並以所持用門號0000
    000000號行動電話，作為販賣第三級毒品愷他命之聯
    絡工具，再販賣予丁○○、戊○○、乙○○等人施用（見該
    判決事實欄一、第三行至第十二行），並不相符；顯有認定
    事實與卷內證據資料不符之違失。(二)又原審九十七年度訴字
    第一四０八號判決於事實欄認定被告以三萬七千元或四十萬
    元或五十萬元不等之價格分別向「紅茶」及洪敏龍等人購得
    數量較大即約五十公克之毒品愷他命後，再以每公克八百元
    之價格販賣予如原判決附表編號一至九之林秉聰、戊○○、
    乙○○等人施用，因認被告犯有毒品危害防制條例第四條第
    三項之販賣第三級毒品犯行；果為真實，則被告以四十萬元
    或五十萬元購得五十公克之毒品，每公克之價格應為八千元
    或一萬元，再以每公克八百元賣出，依常理而論，斷無可能
    ，原判決顯然違背經驗法則與常理。(三)刑事訴訟法第一百五
    十六條第二項規定：被告之自白，不得作為有罪判決之唯一
    證據，仍應調查其他必要之證據，以察其是否與事實相符。
    其立法意旨乃在防範被告自白之虛擬致與真實不符，故對自
    白在證據上之價值加以限制，明定須藉補強證據以擔保其真
    實性。而所謂補強證據，係指除該自白本身之外，其他足以
    證明該自白之犯罪事實確具有相當程度真實性之證據而言，
    雖所補強者，非以事實之全部為必要，但亦須因補強證據之
    質量，與自白之相互利用，足使犯罪事實獲得確信者，始足
    當之。次按施用毒品者指證被告販賣毒品，其真實性雖有待
    其他必要之證據加以補強，然茲所謂之補強證據，並非以證
    明被告犯罪構成要件之全部事實為必要，倘得據以佐證其所
    指被告犯罪之陳述非屬虛構，能予保障其真實性，即已充分
    。又得據以佐證者，雖非直接可以推斷被告之實施犯罪，但
    以此項證據與其所為之指證為綜合判斷，若足以使被告之犯
    罪事實獲得確信者，仍不得謂其非屬補強證據。（最高法院
    九十六年度臺上字第四０八號判決意旨參照）。查，臺灣臺
    南地方法院檢察署檢察官九十六年度偵字第二六二八、四四
    七二號起訴書（見原審九十六年度訴字第一０九三號刑事〈
    第一卷〉第二頁至第三頁）及第一審就同案被告洪敏龍販賣
    毒品判決（見第一審同上卷第二宗第一五二至一五三頁）均
    認定洪敏龍販賣第三級毒品愷他命予被告二次，各為二公克
    （售價一千七百元）及五公克（售價四千五百元），即被告
    以一公克八百五十元或九百元之價格向洪敏龍購買愷他命，
    被告再以八百元之價格出售予附表一、二所示之人，自難認
    定被告將第三級毒品愷他命轉讓予丙○○等人，具有營利之
    意圖。此外，本件查無其他積極證據足以認定被告有因此得
    利之情形，自應採有利於被告之認定。原判決未予詳查，驟
    認被告之行為構成販賣罪責，自有未合。檢察官上訴意旨指
    摘原判決量刑過輕及被告上訴意旨仍執陳詞，否認曾轉讓愷
    他命予丙○○、丁○○等人，固無足採；但原判決既有未當
    ，自應由本院就原判決關於販賣第三級毒品部分均予撤銷改
    判，並審酌被告雖無前科，素行良好，但其自承於九十六年
    間仍為長榮大學在學學生，竟不思努力讀書充實個人知識、
    專業，以正途賺取個人財務，明知毒品對人體健康戕害甚深
    ，竟藉自己施用毒品轉讓第三級毒品供人施用，戕害人民身
    心健康甚鉅，且其犯後於警詢及檢察官偵查中初訊時坦承犯
    行，在經交保釋放後，則矢口否認並推諉為在承辦員警要求
    下而坦承犯行之態度，及轉讓毒品之種類、對象與數量及犯
    罪所得等一切情狀，分別量處如附表一、二所示之刑，並定
    其應執行刑及諭知沒收如主文第二項所示。
七、據上論結，應依刑事訴訟法第三百六十九條第一項前段、第
    三百六十四條、第二百九十九條第一項前段、第三百條、毒
    品危害防制條例第八條第三項、第十八條第一項前段、第十
    九條第一項、刑法第十一條前段、第四十一條、第五十一條
    第五款，判決如主文。
本案經檢察官謝錫和到庭執行職務。
中    華    民    國    98    年    12    月    30    日
                  刑事第二庭    審判長法  官  葉居正
                                      法  官  洪碧雀
                                      法  官  陳春長
以上正本證明與原本無異。
被告不得上訴。
檢察官如不服本判決應於收受本判決後十日內向本院提出上訴書
，其未敘述上訴理由者並得於提起上訴後十日內向本院補提理由
書。
                                      書記官  尤乃玉
中    華    民    國    98    年    12    月    30    日
毒品危害防制條例第八條第三項：
轉讓第三級毒品者，處三年以下有期徒刑，得併科新臺幣三十萬
元以下罰金。
附表一、原審九十六年訴字第一Ｏ九三號之犯罪事實
┌──┬────┬────┬────┬─────┬────┬────┬─────┐
│編號│轉讓對象│轉讓時間│轉讓地點│轉讓價格及│轉讓（新│應處之刑│應沒收之物│
│    │        │        │        │數量      │臺幣）  │        │          │
│    │        │        │        │          │        │        │          │
├──┼────┼────┼────┼─────┼────┼────┼─────┤
│一  │丙○○  │九十六年│臺南縣永│約定每公克│八百元  │轉讓第三│扣案摩托羅│
│    │        │一月三日│康市某處│金額八百元│        │級毒品，│拉廠牌行動│
│    │        │        │便利商店│，共購買一│        │處有期徒│電話壹支（│
│    │        │        │前      │公克之毒品│        │刑壹年，│含門號０九│
│    │        │        │        │愷他命    │        │減為有期│一五一一一│
│    │        │        │        │          │        │徒刑陸月│九０六號Ｓ│
│    │        │        │        │          │        │，如易科│ＩＭ卡壹張│
│    │        │        │        │          │        │罰金，以│）及帳冊參│
│    │        │        │        │          │        │新臺幣壹│本均沒收，│
│    │        │        │        │          │        │仟元折算│犯罪所得財│
│    │        │        │        │          │        │壹日。  │物新臺幣捌│
│    │        │        │        │          │        │        │佰元沒收之│
│    │        │        │        │          │        │        │，如全部或│
│    │        │        │        │          │        │        │一部不能沒│
│    │        │        │        │          │        │        │收時，以其│
│    │        │        │        │          │        │        │財產抵償之│
├──┼────┼────┼────┼─────┼────┼────┼─────┤
│二  │乙○○  │九十六年│乙○○位│約定二公克│因乙○○│同上    │扣案摩托羅│
│    │        │一月二十│於臺南市│金額一千六│缺款，王│        │拉行動電話│
│    │        │八日前後│公園路一│百元，共購│南凱遂同│        │壹支（含門│
│    │        │數日    │七九號住│買二公克之│意待次月│        │號０九一五│
│    │        │        │處附近  │毒品愷他命│五日呂世│        │一一一九０│
│    │        │        │        │          │偉領得薪│        │六號ＳＩＭ│
│    │        │        │        │          │資後再支│        │卡壹張）及│
│    │        │        │        │          │付款項  │        │帳冊參本均│
│    │        │        │        │          │        │        │沒收。    │
└──┴────┴────┴────┴─────┴────┴────┴─────┘
附表二、原審九十七年訴字第一四Ｏ八號之犯罪事實
┌──┬────┬────┬────┬─────┬────┬────┬─────┐
│編號│轉讓對象│轉讓時間│轉讓地點│轉讓價格及│轉讓所得│應處之刑│應沒收之物│
│    │        │        │        │數量      │（新臺幣│        │          │
│    │        │        │        │          │）      │        │          │
├──┼────┼────┼────┼─────┼────┼────┼─────┤
│一  │丁○○  │九十六年│臺南地區│約定每公克│八千元  │轉讓第三│扣案摩托羅│
│    │        │一月七日│某處    │金額八百元│        │級毒品，│拉牌行動電│
│    │        │晚間十一│        │，共購買十│        │處有期徒│話壹支（含│
│    │        │時許    │        │公克之毒品│        │刑壹年，│門號０九一│
│    │        │        │        │愷他命    │        │減為有期│五一一一九│
│    │        │        │        │          │        │徒刑陸月│０六號ＳＩ│
│    │        │        │        │          │        │，如易科│Ｍ卡壹張）│
│    │        │        │        │          │        │罰金，以│及帳冊三本│
│    │        │        │        │          │        │新臺幣壹│均沒收，犯│
│    │        │        │        │          │        │仟元折算│罪所得財物│
│    │        │        │        │          │        │壹日。  │新臺幣捌仟│
│    │        │        │        │          │        │        │元沒收，如│
│    │        │        │        │          │        │        │全部或一部│
│    │        │        │        │          │        │        │不能沒收時│
│    │        │        │        │          │        │        │，以其財產│
│    │        │        │        │          │        │        │抵償之。  │
│    │        │        │        │          │        │        │          │
├──┼────┼────┼────┼─────┼────┼────┼─────┤
│二  │同上    │九十六年│臺南市西│約定每公克│四千元  │同上    │扣案摩托羅│
│    │        │一月十日│門路「東│金額八百元│        │        │拉牌行動電│
│    │        │凌晨許  │方ＰＵＢ│，共購買五│        │        │話壹支（含│
│    │        │        │」外    │公克之毒品│        │        │門號０九一│
│    │        │        │        │愷他命    │        │        │五一一一九│
│    │        │        │        │          │        │        │０六號ＳＩ│
│    │        │        │        │          │        │        │Ｍ卡壹張）│
│    │        │        │        │          │        │        │及帳冊參本│
│    │        │        │        │          │        │        │均沒收，犯│
│    │        │        │        │          │        │        │罪所得財物│
│    │        │        │        │          │        │        │新臺幣肆仟│
│    │        │        │        │          │        │        │元沒收，如│
│    │        │        │        │          │        │        │全部或一部│
│    │        │        │        │          │        │        │不能沒收時│
│    │        │        │        │          │        │        │，以其財產│
│    │        │        │        │          │        │        │抵償之。  │
│    │        │        │        │          │        │        │          │
├──┼────┼────┼────┼─────┼────┼────┼─────┤
│三  │同上    │九十六年│臺南市中│約定每公克│四千元  │同上    │扣案摩托羅│
│    │        │一月十一│華東路「│八百元，共│        │        │拉牌行動電│
│    │        │日上午三│ＳＯ  Ｗ│購買五公克│        │        │話壹支（含│
│    │        │時許    │ＨＡＴ」│之毒品愷他│        │        │門號０九一│
│    │        │        │ＰＵＢ店│命        │        │        │五一一一九│
│    │        │        │內      │          │        │        │０六號ＳＩ│
│    │        │        │        │          │        │        │Ｍ卡壹張）│
│    │        │        │        │          │        │        │及帳冊參本│
│    │        │        │        │          │        │        │均沒收，犯│
│    │        │        │        │          │        │        │罪所得財物│
│    │        │        │        │          │        │        │新臺幣肆仟│
│    │        │        │        │          │        │        │元沒收，如│
│    │        │        │        │          │        │        │全部或一部│
│    │        │        │        │          │        │        │不能沒收時│
│    │        │        │        │          │        │        │，以其財產│
│    │        │        │        │          │        │        │抵償之。  │
├──┼────┼────┼────┼─────┼────┼────┼─────┤
│四  │同上    │九十六年│丁○○所│約定每公克│四千元  │同上    │扣案摩托羅│
│    │        │一月十三│承租位於│八百元，共│        │        │拉牌行動電│
│    │        │日上午某│臺南是民│購買五公克│        │        │話壹支（含│
│    │        │時      │權路四段│之毒品愷他│        │        │門號０九一│
│    │        │        │之租屋處│命        │        │        │五一一一九│
│    │        │        │        │          │        │        │０六號ＳＩ│
│    │        │        │        │          │        │        │Ｍ卡壹張）│
│    │        │        │        │          │        │        │及帳冊參本│
│    │        │        │        │          │        │        │均沒收，犯│
│    │        │        │        │          │        │        │罪所得財物│
│    │        │        │        │          │        │        │新臺幣肆仟│
│    │        │        │        │          │        │        │元沒收，如│
│    │        │        │        │          │        │        │全部或一部│
│    │        │        │        │          │        │        │不能沒收時│
│    │        │        │        │          │        │        │，以其財產│
│    │        │        │        │          │        │        │抵償之。  │
│    │        │        │        │          │        │        │          │
├──┼────┼────┼────┼─────┼────┼────┼─────┤
│五  │戊○○  │九十六年│臺南市金│約定購買五│四千元  │同上    │扣案摩托羅│
│    │        │一月十三│華路某間│公克之毒品│        │        │拉牌行動電│
│    │        │日下午六│火雞肉店│愷他命，金│        │        │話壹支（含│
│    │        │時許    │        │額為四千元│        │        │門號０九一│
│    │        │        │        │，戊○○先│        │        │五一一一九│
│    │        │        │        │交付部分現│        │        │０六號ＳＩ│
│    │        │        │        │金，餘款二│        │        │Ｍ卡壹張）│
│    │        │        │        │千元於九十│        │        │及帳冊參本│
│    │        │        │        │六年一月十│        │        │均沒收，犯│
│    │        │        │        │四日依被告│        │        │罪所得財物│
│    │        │        │        │之指示寄放│        │        │新臺幣肆仟│
│    │        │        │        │在康樂街附│        │        │元沒收，如│
│    │        │        │        │近檳榔攤內│        │        │全部或一部│
│    │        │        │        │          │        │        │不能沒收時│
│    │        │        │        │          │        │        │，以其財產│
│    │        │        │        │          │        │        │抵償之。  │
│    │        │        │        │          │        │        │          │
├──┼────┼────┼────┼─────┼────┼────┼─────┤
│六  │同上    │九十六年│臺南市和│約定每公克│一千六百│同上    │扣案摩托羅│
│    │        │一月十四│緯路「花│八百元，共│元      │        │拉牌行動電│
│    │        │日晚間九│園夜市」│購買二公克│        │        │話壹支（含│
│    │        │時三十分│旁之「激│之毒品愷他│        │        │門號０九一│
│    │        │許至十時│點汽車旅│命        │        │        │五一一一九│
│    │        │許間    │館」外  │          │        │        │０六號ＳＩ│
│    │        │        │        │          │        │        │Ｍ卡壹張）│
│    │        │        │        │          │        │        │及帳冊參本│
│    │        │        │        │          │        │        │均沒收，犯│
│    │        │        │        │          │        │        │罪所得財物│
│    │        │        │        │          │        │        │新臺幣壹仟│
│    │        │        │        │          │        │        │陸百元沒收│
│    │        │        │        │          │        │        │，如全部或│
│    │        │        │        │          │        │        │一部不能沒│
│    │        │        │        │          │        │        │收時，以其│
│    │        │        │        │          │        │        │財產抵償之│
│    │        │        │        │          │        │        │。        │
├──┼────┼────┼────┼─────┼────┼────┼─────┤
│七  │丁○○  │九十六年│被告位於│約定每公克│四千元  │同上    │扣案摩托羅│
│    │        │一月十五│臺南縣永│八百元，共│        │        │拉廠牌行動│
│    │        │日上午零│康市中山│購買五公克│        │        │電話壹支（│
│    │        │時二十七│南路六一│之毒品愷他│        │        │含門號０九│
│    │        │分許    │六巷十八│命        │        │        │一五一一一│
│    │        │        │號住處外│          │        │        │九０六號Ｓ│
│    │        │        │        │          │        │        │ＩＭ卡壹張│
│    │        │        │        │          │        │        │）及帳冊參│
│    │        │        │        │          │        │        │本均沒收，│
│    │        │        │        │          │        │        │犯罪所得財│
│    │        │        │        │          │        │        │物新臺幣肆│
│    │        │        │        │          │        │        │仟元沒收，│
│    │        │        │        │          │        │        │如全部或一│
│    │        │        │        │          │        │        │部不能沒收│
│    │        │        │        │          │        │        │時，以其財│
│    │        │        │        │          │        │        │產抵償之。│
│    │        │        │        │          │        │        │          │
├──┼────┼────┼────┼─────┼────┼────┼─────┤
│八  │乙○○  │九十六年│同上    │約定每公克│一千六百│同上    │扣案摩托羅│
│    │        │一月十五│        │八百元，共│元      │        │拉廠牌行動│
│    │        │日下午一│        │購買二公克│        │        │電話壹支（│
│    │        │時許    │        │之毒品愷他│        │        │含門號０九│
│    │        │        │        │命        │        │        │一五一一一│
│    │        │        │        │          │        │        │九０六號Ｓ│
│    │        │        │        │          │        │        │ＩＭ卡壹張│
│    │        │        │        │          │        │        │）及帳冊參│
│    │        │        │        │          │        │        │本均沒收，│
│    │        │        │        │          │        │        │犯罪所得財│
│    │        │        │        │          │        │        │物新臺幣壹│
│    │        │        │        │          │        │        │仟陸百元沒│
│    │        │        │        │          │        │        │收，如全部│
│    │        │        │        │          │        │        │或一部不能│
│    │        │        │        │          │        │        │沒收時，以│
│    │        │        │        │          │        │        │其財產抵償│
│    │        │        │        │          │        │        │之。      │
├──┼────┼────┼────┼─────┼────┼────┼─────┤
│九  │丁○○  │九十六年│丁○○所│約定每公克│三千二百│同上    │扣案摩托羅│
│    │        │一月十六│承租位於│八百元，共│元      │        │拉廠牌行動│
│    │        │日晚間某│臺南市民│購買四公克│        │        │電話壹支（│
│    │        │時      │權路四段│之毒品愷他│        │        │含門號０九│
│    │        │        │之租屋處│命        │        │        │一五一一一│
│    │        │        │        │          │        │        │九０六號Ｓ│
│    │        │        │        │          │        │        │ＩＭ卡壹張│
│    │        │        │        │          │        │        │）及帳冊三│
│    │        │        │        │          │        │        │本均沒收，│
│    │        │        │        │          │        │        │犯罪所得財│
│    │        │        │        │          │        │        │物新臺幣參│
│    │        │        │        │          │        │        │仟貳百元沒│
│    │        │        │        │          │        │        │收，如全部│
│    │        │        │        │          │        │        │或一部不能│
│    │        │        │        │          │        │        │沒收時，以│
│    │        │        │        │          │        │        │其財產抵償│
│    │        │        │        │          │        │        │之。      │
└──┴────┴────┴────┴─────┴────┴────┴─────┘

司法院資訊處製作；財團法人民間司法改革基金會備份。
